【裁判字號】    97,簡上,571
【裁判日期】    970930
【裁判案由】    詐欺
【裁判全文】
臺灣高雄地方法院刑事判決             97年度簡上字第571號
上  訴  人  丙○○
即  被  告
上列上訴人即被告因詐欺案件，不服本院97年度審簡字第1428號
中華民國97年5 月20日第一審簡易判決（聲請簡易判決處刑書案
號：96年度偵字第33726 號），提起上訴，本院管轄之第二審合
議庭判決如下：
    主  文
上訴駁回。
丙○○緩刑貳年。
    事實及理由
一、本案經本院審理結果，認第一審判決對被告丙○○論以刑法
    第30條第1 項、339 條第1 項詐欺取財罪之幫助犯，量處拘
    役59日，並諭知易科罰金之折算標準，其認事、用法及量刑
    均無不當，應予維持，並引用第一審判決書（含聲請簡易判
    決處刑書）記載之事實、證據及理由（如附件）。
二、上訴人即被告上訴意旨略以：被告不是故意要將帳戶借給詐
    騙集團，且已坦承犯罪，僅因一念之差，鑄此錯誤，深感後
    悔，已與告訴人和解，賠償其損失，故請求將原判決撤銷，
    更為適當之判決，或給予緩刑等語。然而，量刑輕重，係屬
    事實審法院得依職權自由裁量之事項，苟已斟酌刑法第57條
    各款所列情狀而未逾越法定刑度，不得遽指為違法關於刑之
    量定及易科罰金之折算標準，係實體法上賦予法院得為自由
    裁量之事項，倘其未有逾越法律所規定之範圍，除顯有失出
    失入等科罰與罪責不相當之情形外，應予尊重，不得任意加
    以指摘（最高法院72年臺上字第6696號、75年臺上字第7033
    號判例意旨參照）。查本件原審之量刑尚無何科罰與罪責不
    相當之瑕疵可指，且被告對於提供帳戶可能遭詐騙集團使用
    應得預見，竟仍配合之，被告上訴意旨辯稱無幫助故意云云
    ，不可採信，所為上訴，難認為有理由，應予駁回。
三、另查，上訴人即被告前未曾因故意犯罪受有期徒刑以上刑之
    宣告，素行尚稱良好，有臺灣高等法院被告前案紀錄表可稽
    ，其犯本案，導致被害人受有損害，惟業已與被害人甲○○
    達成和解，並給付賠償金，且被害人並已表明不再追究被告
    之意，有台灣高雄地方法院檢察署雄檢惟楠97蒞14254 字第
    74359 號函暨所附之和解書、詢問筆錄等件在卷可稽，上訴
    人即被告犯後復能坦認犯行，犯後態度良好，深具悔意，茲
    念其僅因一時失慮，致罹刑典，其經此偵、審教訓後，應知
    所警惕，信無再犯之虞，爰宣告緩刑2 年，以啟自新。
據上論斷，應依刑事訴訟法第455 條之1 第1 項、第3 項、第36
4 條、第368 條、第373 條，刑法第74條第1 項第1 款，判決如
主文。
本案經檢察官乙○○到庭執行職務。
中    華    民    國    97    年    9     月    30    日
                      刑事第九庭  審判長法  官  陳建和
                                        法  官  黃紀錄
                                        法  官  黃宣撫
以上正本證明與原本無異。
不得上訴。
中    華    民    國    97    年    9     月    30    日
                                        書記官  林姵妤


司法院資訊處製作；財團法人民間司法改革基金會備份。
